【裁判字號】    90,毒抗,346
【裁判日期】    900530
【裁判案由】    聲請強制戒治
【裁判全文】
臺灣高等法院臺中分院刑事裁定                      九十年度毒抗字第三四六號
    抗  告人即
    被      告  甲○○
右抗告人因違反毒品危害防制條例案件，經檢察官聲請強制戒治，不服臺灣南投地方
法院中華民國九十年四月十二日第一審裁定（九十年度毒聲字第四五○號，聲請案號
：台灣南投地方法院檢察署九十年度聲戒字第九○號），提起抗告，本院裁定如左：
      主  文
抗告駁回。
      理  由
一、按三犯毒品危害防制條例第十條之罪，檢察官應聲請法院裁定令入戒治處所施以
    強制戒治，其期間為一年，毒品危害防制條例第二十條第三項定有明文。
二、本件抗告人即被告甲○○（以下簡稱為被告）前因施用毒品案件，已先後二次被
    原審法院裁定送觀察、勒戒，後因均無繼續施用毒品之傾向，已由台灣南投地方
    法院檢察署檢察官各於民國(下同)八十九年一月十二日、八十九年九月四日，分
    別以該署八十九年度毒偵字第五三號、第一○一七號，及該署八十九年度偵字第
    一四三六號分別處分不起訴確定，惟被告自八十九年十月三十日九時二十五分許
    往前回溯之九十六小時內某時點，又在不詳處所，施用第二級毒品安非他命，經
    警於八十九年十月三十日九時二十五分許，依毒品危害防制條例之規定對被告採
    驗尿液因而查獲，此有長昕生活事業股份有限公司新東分公司所出具並記載其尿
    液有「安非他命陽性反應」之濫用藥物尿液檢驗報告附卷可稽。按人體代謝原理
    ，施用毒品後經尿液排出之時間，依施用量之多寡、施用者之年齡、性別及代謝
    功能不同而有所差異，一般而言，施用者在施用毒品後四十八小時內所排泄之尿
    液，均有可能被檢出毒品經人體代謝後之物質，且若經常或大量施用，則毒品經
    代謝後之物質由尿液排出時間約可延長至九十六小時。本件被告之尿液經送驗結
    果，既有安非他命陽性反應，則其確有前開施用第二級毒品安非他命之行為而犯
    毒品危害防制條例第十條之罪，要堪認定。被告辯稱無此行為，要屬事後卸責之
    辭，委無可採。其先前二次觸犯毒品危害防制條例第十條之罪，經檢察官為不起
    訴處分部分，復有不起訴處分書、刑案資料查註紀錄表附卷可考，被告既係三犯
    毒品危害防制條例第十條之罪，原審法院爰依毒品危害防制條例第二十條第三項
    規定，裁定被告令入戒治處所施以強制戒治，於法要無不合。本件被告提起本件
    抗告，並無理由，應予以駁回。
三、據上論斷，應依刑事訴訟法第四百十二條，裁定如主文。
中      華      民      國      九十       年     五     月    三十     日
                                臺灣高等法院臺中分院刑事第三庭
                                      審判長法  官  方  艤  駐
                                            法  官  胡  忠  文
                                            法  官  廖  柏  基
右正本證明與原本無異。
不得再抗告。
                                            書記官  柯  孟  伶
中      華      民      國      九十       年     五     月    三十     日
                                                                        Ｒ


司法院資訊處製作；財團法人民間司法改革基金會備份。
